---
output: github_document
---

<!-- README.md is generated from README.Rmd. Please edit that file -->

```{r, include = FALSE}
knitr::opts_chunk$set(
  collapse = TRUE,
  comment = "#>",
  fig.path = "man/figures/README-",
  out.width = "100%"
)
```

# ComitesBaciaSP

<!-- badges: start -->
[![R build status](https://github.com/beatrizmilz/ComitesBaciaSP/workflows/R-CMD-check/badge.svg)](https://github.com/beatrizmilz/ComitesBaciaSP/actions)   [![Lifecycle: experimental](https://img.shields.io/badge/lifecycle-experimental-orange.svg)](https://www.tidyverse.org/lifecycle/#experimental)
<!-- badges: end -->

O objetivo deste pacote é disponibilizar funções para obter dados sobre os Comitês de Bacias Hidrográficas do Estado de São Paulo, disponíveis de forma não estruturada no site [SigRH](https://sigrh.sp.gov.br/), assim como disponibilizar as bases de dados raspadas, de forma a facilitar a análise dos mesmos. 

Este pacote foi criado no âmbito da [pesquisa de doutorado de Beatriz Milz](https://beatrizmilz.github.io/tese/). As funções do pacote estão sendo desenvolvidas à medida que são necessárias na pesquisa, porém se você necessita de algum dado que se encaixa no contexto deste pacote, [escreva uma issue](https://github.com/beatrizmilz/ComitesBaciaSP/issues/new/choose) descrevendo as informações necessárias para que seja avaliado à possibilidade de desenvolver e incorporar a sugestão no pacote.

## Instalação do pacote

Este pacote pode ser instalado através do [GitHub](https://github.com/) utilizando o seguinte código em `R`:

``` r
# install.packages("devtools")
devtools::install_github("beatrizmilz/ComitesBaciaSP")
```
## Utilização do pacote

É possível carregar o pacote utilizando a seguinte função:

```{r example}
library(ComitesBaciaSP)
```


- As bases disponíveis no pacote atualmente são:
  - [`comites_sp`](https://beatrizmilz.github.io/ComitesBaciaSP/reference/comites_sp.html)
  - [`atas_comites`](https://beatrizmilz.github.io/ComitesBaciaSP/reference/atas_comites.html)
  - [`representantes_comites`](https://beatrizmilz.github.io/ComitesBaciaSP/reference/representantes_comites.html)

- As funções disponíveis no pacote atualmente são:
  - [`obter_tabela_atas_comites()`](https://beatrizmilz.github.io/ComitesBaciaSP/reference/obter_tabela_atas_comites.html) 
  - [`obter_tabela_representantes_comites()`](https://beatrizmilz.github.io/ComitesBaciaSP/reference/obter_tabela_representantes_comites.html) 
  
  
Para utilizar as funções do pacote, é necessário saber a sigla referente ao comitê que você deseja buscar informações. A base comites_sp disponibiliza esta informação:

```{r}
comites_sp %>%
  dplyr::select(1:3) %>% 
  knitr::kable()
```
Obs: As UGRHIs 20 - Aquapeí e 21 - Peixe integram o "Comitê das Bacias Hidrográficas dos Rios Aguapeí e Peixe – CBH-AP", e por isso o CBH-AP aparece duas vezes na tabela.


## Como citar o pacote

```{r}
citation("ComitesBaciaSP")
```

